【裁判字號】    93,重訴,53
【裁判日期】    950221
【裁判案由】    侵權行為損害賠償
【裁判全文】
臺灣高等法院民事裁定                  93年度重訴字第53號
原      告  丙○○
被      告  戊○○
            甲○○
共      同
訴訟代理人  丁○○
上列當事人間請求侵權行為損害賠償事件，原告為訴之追加、變
更，本院裁定如下：
    主  文
原告追加、變更之訴均駁回。
訴訟費用由原告負擔。
    理  由
一按於第二審為訴之追加，應依民事訴訟法第77條之16第2項規
  定繳納裁判費，此為必須具備之程式。又原告於第二審為訴之
  追加如未繳納裁判費，審判長應定期間先命補正，逾期未補正
  ，法院應以裁定駁回之，同法第463條、第249條第1項第6款亦
  定有明文。
二本件原告因被告違反著作權法案件，提起刑事附帶民事訴訟，
  請求侵權行為損害賠償，由本院刑事庭裁定移送民事庭後，原
  告為訴之追加、變更（含擴張聲明，詳附表所示），合計應徵
  裁判費新臺幣14萬7,669元，未據原告繳納，經本院於民國95
  年1月16日裁定命其於裁定送達後7日內補正，此項裁定已於95
  年1月23日送達原告，有送達回證1紙附卷可稽。
三原告逾期迄今仍未補正，有本院裁判費或訴狀查詢表1紙在卷
  足憑，其追加、變更之訴均不能認為合法，應予駁回。爰裁定
  如主文。
中    華    民    國    95    年    2     月    21    日
                  民事第十六庭審判長法  官  沈方維
                                    法  官  湯美玉
                                    法  官  張競文
正本係照原本作成。
如不服本裁定，應於收受送達後10日內向本院提出抗告狀，並應
繳納抗告費新台幣１千元。
中    華    民    國    95    年    2     月    22    日
                                    書記官  章大富
附表：
一原告於85年9月11日在本院83年度上訴字第5951號違反著作權
  法案件提起刑事附帶民事訴訟。
  聲明：(一)被告應共同連帶給付原告新臺幣（下同）60萬元，並
          自收受繕本之日起翌日支付中央銀行所訂5%利息。
        (二)被告應共同於聯合報、中國時報、自由時報、工商時
          報、台灣媒氣雜誌刊登如起訴狀附件道歉啟事暨判決
          書全文於各報頭版以5號字。
        (三)准宣告假執行。
  本院於85年9月14日以85年度附民字第402號判決駁回原告之訴
  及假執行之聲請。
  最高法院87年度台上字第1861號判決：原判決關於戊○○、甲
  ○○、黃興奇部分撤銷，發回臺灣高等法院（嗣分案：87年度
  上更(一)字第247號）。
二原告於本院87年度上更(一)字第247號違反著作權法案件提起刑
  事附帶民事訴訟。
  聲明：(一)被告應共同連帶給付原告900萬元，暨至清償日止5%
          利息。
        (二)被告應於聯合報、中國時報、自由時報頭版、台灣媒
          氣雜誌刊登如起訴狀附表公開道歉啟事及判決書全文
          持續5次，以恢復原告之信譽。
        (三)請准宣告假執行（原告免供擔保）。
  本院於89年8月30日以87年度重附民字第100號判決駁回原告之
  訴。
  原告提起上訴，最高法院以90年度台附字第44號判決：原判決
  撤銷，發回臺灣高等法院（嗣分案：90年度重附民更(一)字第3
  號）。
三本院於91年12月20日以90年度重附民更(一)字第3號判決駁回原
  告之訴及假執行之聲請。
  原告提起上訴，最高法院以92年度台附字第36號判決：原判決
  撤銷，發回臺灣高等法院（嗣分案：92年度重附民更(二)字第3
  號）。
四本院刑事庭於93年7月30日以92年度重上更(三)字第95號判決：
  戊○○、甲○○共同明知為侵害著作權之物，意圖營利而交付
  為常業，戊○○處有期徒刑1年，甲○○處有期徒刑1年2月。
  並於93年7月30日以92年度重附民更(二)字第3號裁定將本件附帶
  民事訴訟移送本院民事庭（嗣分案：93年度重訴字第53號）。
  按：最高法院94年度台上字第2045號判決：
      原判決（92年度重上更(三)字第95號判決）關於違反著作權
      法及被訴違反修正前專利法第128條即起訴時第108條部分
      撤銷，發回臺灣高等法院。
      本院94年度重上更(四)字第70號判決：
      原判決關於戊○○、甲○○部分均撤銷。本件自訴不受理
      。本件原告提起上訴。
      最高法院94年度台上字第4365號判決：上訴駁回。
五原告於本院93年度重訴字第53號事件為訴之追加、變更或擴張
  聲明如下：
  (一)93年11月19日（見本院卷(一)第99、100頁筆錄）
    原告於當日另以「補正附民起訴兼請印刑卷並令切結民事狀
    」追加民安瓦斯實業股份有限公司、遠寶國際股份有限公司
    、南清企業有限公司為被告（見本院卷(一)第105頁）。
    1.被告應連帶給付原告20億元及自起訴狀送達翌日起至清償
      日止，按年息5%計算之利息，如刑事庭93年7月9日辯論日
      庭呈辯論意旨狀所載。
    2.如今日庭呈訴之聲明(二)（即「補正附民起訴兼請印刑卷並
      令切結民事狀」，其聲明(二)：被告應共同於中時、聯合、
      自由、台日、經濟、工商、蘋果、台灣媒氣及消基會雜誌
      頭版1/2刊登道歉啟事內容如該狀左：含判決主文及理由
      ；且於中視、台視、華視、民視、東森、中天、TVBS及鳳
      凰衛視各電視台夜間1900至2100時段以每分鐘朗誦上揭文
      字50字各3次及3天（見本院卷(一)第106頁）。
    3.願供擔保請准宣告假執行。
    按(1)原告於本院92年度重上更(三)字第95號刑事案件93年7月9
        日審理期日提出刑事補充自訴理由狀，該狀固附有「民
        事言詞辯論意旨兼再請調被告兩公司92至93年報稅資料
        狀」內載「訴之聲明：一被告應連帶賠償原告1,853萬
        4,665元，及自起訴狀繕本送達之翌日起至清償日止，
        按年息5%計算之利息（其餘19億8,146萬5,335元之損害
        賠償請容保留之）。二若獲勝訴判決，願供擔保，請准
        宣告假執行」等字，惟查該狀首頁已載明「案號及股別
        ：91年度重訴字第17號辨股」、「FAX 00-00000000煩
        即轉呈林陳松庭長，謝謝」，且被告為民安瓦斯實業股
        份有限公司及丁○○等14人，又無法官批示「附卷」，
        狀尾則載明「台灣高等法院台中分院民事庭公鑒」等字
        （見上開刑事案卷(二)第137、146頁），顯見該狀僅係刑
        事補充自訴理由狀之附件資料，並非本件刑事附帶民事
        訴訟事件之言詞辯論意旨狀，尚難認原告於本院刑事庭
        裁定移送前，已為擴張聲明或為訴之追加、變更。是原
        告於93年12月21日本件準備程序時所稱「（問：附帶民
        事訴訟最後一次請求的金額是多少？）如外放證物刑事
        偵審卷350頁，訴之聲明給付1,853萬4,660元，但我有
        保留19億8,146萬5,335元，在373頁有寫再呈20億補正
        計算表，在378頁有20億的計算。」等語，顯與事實不
        符；況原告所提外放證物刑事偵審卷350-358頁，核與
        其於本院92年度重上更(三)字第95號刑事案件93年7月9日
        審理期日提出刑事補充自訴理由狀後附「民事言詞辯論
        意旨兼再請調被告兩公司92至93年報稅資料狀」內容相
        同（見該案卷(二)第137-146頁），卻未將該狀首頁影印
        附外放證物刑事偵審卷。原告既於本院刑事裁定移送後
        ，始於93年11月19日在本件為擴張聲明或為訴之追加、
        變更，自應就逾刑事庭移送前聲明部分加徵裁判費。
  (二)93年11月29日提出「為遵補呈20億計算書及呈刑卷1冊恭請
    速判民事狀」，並追加陳俊華、亞太專利開發顧問股份有限
    公司、乙○○為被告（見本院卷(一)第111、112頁）。
  (三)94年9月20日準備程序，原告就請求被告連帶給付金額部分
    ，減縮為1,853萬4,660元，並撤回追加被告，只請求被告戊
    ○○、甲○○損害賠償（見本院卷(二)第16頁）。


司法院資訊處製作；財團法人民間司法改革基金會備份。
